# 请问带息预付款项/预收账款处理

提问人：accountnow 时间：2011-11-02 18:13:14
请教，预付款项自付款日至提货日期间计算利息，并将所得利息冲减采购成本，这种处理是否合适？
同理，预收款项自收款日至交货日支付利息，并将利息金额冲减销售收入，是否合适？
谢谢！

回答人：chenyiwei
首先需要搞清楚金融项目和非金融项目、货币性项目和非货币性项目的界限。如果采购标的的数量、单价已经锁定（实务中的绝大多数情况），则不属于金融项目或者货币性项目。 对于预收／预付款项属于非金融、非货币项目的情形，如果这部分利息不发生实际现金流的，则预收／预付帐款作为非金融资产（同时为非货币项目），不应采用货币性金融资产／负债的实际利率法进行后续计量，所以计提利息并调整采购成本或者销售收入是不恰当的。如果确实发生了这部分利息的实际收付的，则也应当是作为利息收入或者利息支出，不应调整采购成本或者收入。

提问人：accountnow 时间：2011-11-03 15:46:04
还是没太明白，以采购为例的话，
A企业预付给B企业 1000 万，商务政策中规定预付款收到之日至发货日之间按一定利率计算利息（假设年利率0.1%），并体现在采购成本中，付款日至发货日有 30 天时间，本应支付 1000 万的采购款，实际结算金额为1000 - 1000 x 0.1% x 30 / 365 = 999.18万元，存货成本即为999.18万元，而不是将存货成本记为 1000 万元，财务费用利息收入0.82万元
即没有将预付款项作为金融资产

回答人：chenyiwei
就是这样。存货成本按实际支付的现金999.18万元计。